【裁判字號】    97,交抗,85
【裁判日期】    971224
【裁判案由】    違反道路交通管理處罰條例聲明異議
【裁判全文】
臺灣高等法院花蓮分院交通事件裁定      97年度交抗字第85號
抗  告  人
即受處分人  全民企業社即陳致業
上列抗告人因違反道路交通管理處罰條例案件，不服臺灣花蓮地
方法院中華民國97年9月26日所為裁定（97年度交聲字第244號）
，提起抗告，本院裁定如下：
    主  文
抗告駁回。
    理  由
一、抗告意旨略以：警員無法直接證明有設置告示牌，採證不符
    合證據程序，所以抗告人不承認時速有開到127公里，警員
    提供的照片無法證明有違規。
二、按交通員警製單舉發違反道路交通管理處罰條例所列之違規
    事實，本質上為行政處分，係公務員基於職務上權力，依法
    就特定之具體事件所為具公法上效果之單方行政行為，基於
    公務員為公法上行為具有公信力之原則，該行政行為當可被
    推定為真正，其據以依法處分之事實認定亦為正確無誤，此
    公信原則，乃立法者賦予行政機關制定違反道路交通事件統
    一裁罰標準及處理細則，使執勤警員得當機處分，以維護交
    通秩序、安全之行政目的。而道路交通管理處罰條例科處行
    政罰事件，依據公法爭議之舉證責任分配法則，固應先由行
    政機關就其業已履踐相關正當法律程序，以及人民應受處罰
    之客觀違反法令行為，負證明之責，受處罰人就行政機關已
    為相當證明之前開事項，若主張欠缺主觀歸責條件或為其他
    抗辯，亦須就其所辯提出反證。惟行政機關對於前開應為舉
    證事項，並非不得以執行查察取締勤務人員，依據調查人證
    之程序，使就親歷事實提供不可替代之證明方法。受處分人
    就該證人所述見聞經過之真實性倘有質疑，除依法定交互詢
    問程序加以檢驗外，亦不得僅因證人之個人身分、地位或與
    當事人之關係而謂其不得作證，或憑己意指為必須代以其他
    特定之證據方法，此在證人業已具結願依偽證罰則擔保證言
    可信之場合，尤屬當然。
三、查本件抗告人對於其於速限60公里之台九線路段以時速127
    公里行駛一事自承在卷（原審卷頁22），且有車號9939-FM
    自用小客車之違規照片在卷可稽（原審卷頁7），足見抗告
    人確有於97年5月26日9時35分許，駕駛車牌號碼9939-FM號
    自小客車，行駛於台九線307.2公里處，不遵使用行車管制
    規定，以時速127公里之速度超速行駛之違規事實。又抗告
    人雖以員警無法舉證證明有於測速照相機100公尺以上前方
    設置告示牌為由，提起本件抗告，然本案證人即架設活動式
    測速照相桿之警員賴緯彬已到庭證述其確有設置告示牌，並
    經具結在卷可查（原審卷頁23），抗告人既無證據足資證明
    員警有捏造事實違法取締之情事，揆諸前開說明，則執勤警
    員本其維護交通秩序、安全職責所為之採證程序，自應受到
    合法、正確之推定。原審以原處分機關所為裁決與道路交通
    管理處罰條例第43條第4項之規定相符，並無違法或不當之
    處，認為抗告人提起異議，並無理由，予以駁回，自無不合
    。抗告人指摘原裁定不當，為無理由，應予駁回。
據上論結，應依道路交通案件處理辦法第26條，刑事訴訟法第
412條，裁定如主文。
中    華    民    國    97    年    12    月    24    日
                  交通法庭審判長法  官   謝 志 揚
                                法  官   林 碧 玲
                                法  官   林 慶 煙
以上正本證明與原本無異。
本件裁定不得再抗告。
                                書記官   林 明 智
中    華    民    國    97    年    12    月    24    日


司法院資訊處製作；財團法人民間司法改革基金會備份。
